臺灣高雄地方法院刑事判決　　　　　　　94年度訴字第2828號
公　訴　人　臺灣高雄地方法院檢察署檢察官
被　　　告　甲○○
上列被告因違反毒品危害防制條例案件，經檢察官提起公訴（94
年度毒偵字第5905號），被告於本院準備程序進行中，就被訴事
實為有罪之陳述，經本院告知簡式審判程序意旨，並聽取公訴人
及被告之意見後，本院合議庭裁定由受命法官獨任依簡式審判程
序審理，判決如下：
    主  文
甲○○連續施用第一級毒品，累犯，處有期徒刑壹年，扣案殘留
第一級毒品海洛因之注射針筒貳個、殘留第一級毒品海洛因之吸
管貳個沒收銷燬之，夾鍊袋玖拾個及橡皮管壹條沒收；又連續
施用第二級毒品，累犯，處有期徒刑陸月，扣案第二級毒品甲基
安非他命拾陸包（驗後毛重貳拾玖點貳公克）、殘留第二級毒品
甲基安非他命之吸食器貳組沒收銷燬之，夾鍊袋玖拾個沒收。
應執行有期徒刑壹年肆月，扣案殘留第一級毒品海洛因之注射針
筒貳個、殘留第一級毒品海洛因之吸管貳個、第二級毒品甲基安
非他命拾陸包（驗後毛重貳拾玖點貳公克）、殘留第二級毒品甲
基安非他命之吸食器貳組沒收銷燬之，夾鍊袋玖拾個及橡皮管
壹條沒收。
    事  實
一、甲○○前因違反肅清煙毒條例等案件，經臺灣高等法院高雄
    分院以81年度上訴字第1556號判決判處應執行有期徒刑3 年
    6 月確定，又因違反肅清煙毒條例案件，經臺灣高等法院高
    雄分院以81年度上訴字第90 2判決判處應執行有期徒刑3 年
    2 月確定，上開二案接續執行，於民國84年12月21日縮短刑
    期假釋出監，假釋復經撤銷，入監執行殘刑3 年4 月1 日，
    於92年2 月28日縮短刑期執行完畢。其前因施用毒品案件，
    經本院以88年度毒聲字第4470號裁定送臺灣高雄看守所附設
    勒戒處所執行觀察、勒戒後，認有繼續施用毒品之傾向，又
    經本院以88年度毒聲字第5055號裁定令入戒治處所施以強制
    戒治1 年，嗣因戒治成效經評定為合格，認無繼續戒治之必
    要，而經臺灣高雄地方法院檢察署檢察官聲請本院裁定停止
    戒治，本院並以88年度毒聲字第9037號裁定停止戒治，所餘
    戒治期間，付保護管束，於民國89年7 月2 日保護管束期滿
    ，由該署檢察官以89年度戒毒偵字第734 號為不起訴處分確
    定。復因施用毒品案件，經臺灣高雄地方法院檢察署檢察官
    提起公訴，經本院以94年度訴字第734 號判處有期徒刑8 月
    確定（現在監執行中）。
二、詎仍不知悔改，明知海洛因及甲基安非他命業經公告分別列
    為毒品危害防制條例第2 條第2 項第1 款、第2 款之第一、
    二級毒品，不得非法持有、施用，竟基於施用第一級毒品海
    洛因之概括犯意，於前開強制戒治執行完畢釋放後5 年內即
    94年4 月29日某時起至同年6 月30日某時止，連續在其位於
    高雄縣燕巢鄉深水村烏山巷3 之1 號住處、高雄縣大社鄉○
    ○村○○路20巷28號5 樓租屋處，以將第一級毒品海洛因置
    於注射針筒摻水混合後注射身體之方式，每日施用第一級毒
    品海洛因1 次；另基於施用第二級毒品甲基安非他命之概括
    犯意，於94年5 月某日起至同年6 月24日某時，在其上開住
    處、租屋處等地，以將第二級毒品甲基安非他命置於吸食器
    內在下方點火加熱後吸食其氣體方式，每日施用第二級毒品
    甲基安非他命1 次。嗣於94年6 月24日14時50分許，經警持
    搜索票至前開位於高雄縣大社鄉○○村○○路二十巷二八號
    五樓租屋處搜索查獲，並扣得殘留第一級毒品海洛因之注射
    針筒及吸管各2 個、第二級毒品甲基安非他命16包（驗後毛
    重29.2 公 克）、殘留第二級毒品甲基安非他命之吸食器2
    組，和甲○○所有、供施用毒品所用之夾鍊袋93個、施用第
    一級毒品所用之橡皮管1 條及與本案無關連之電子秤1 台。
三、案經高雄縣政府警察局仁武分局報請臺灣高雄地方法院檢察
    署檢察官偵查起訴暨追加起訴。
    理  由
一、本件被告甲○○所犯為死刑、無期徒刑、最輕本刑為3 年以
    上有期徒刑以外之罪，其於準備程序進行中，就被訴事實為
    有罪之陳述，經告知簡式審判程序之旨，並聽取當事人之意
    見後，本院合議庭裁定由受命法官獨任進行簡式審判程序，
    合先敘明。
二、上揭事實，業據被告於本院審理時坦承不諱，且其於上開時
    地，為警查獲時所採取之尿液，經送請臺灣檢驗科技股份有
    限公司檢驗結果，呈嗎啡陽性反應，有該公司於94年7 月11
    日出具之濫用藥物尿液檢驗報告1 紙附卷可稽。又扣案之注
    射針筒及吸管各2 個，送請高雄醫學大學附設中和紀念醫院
    （下稱高醫）檢驗結果，均檢出殘留第一級毒品海洛因之反
    應，有該院於94年9 月27日出具之報告編號0000-000號、60
    4 號、606 號、607 號之檢驗報告各1 紙在卷可佐。扣案之
    晶體16包、吸食器2 組，亦送請高醫檢驗，晶體確屬第二級
    毒品甲基安非他命（驗後毛重29.2公克），吸食器亦檢出殘
    留第二級毒品甲基安非他命之反應，有該院出具之報告編號
    00 00-000 號、602 號、608 號之檢驗報告各1 紙附卷可考
    。此外並有上開注射針筒、吸管、第二級毒品甲基安非他命
    、吸食器及供施用毒品所用之夾鍊袋93個、施用第一級毒品
    所用之橡皮管1 條扣案可資佐證。被告上開自白與事實相符
    ，自可採為認定事實之證據，其施用第一、二級毒品之犯罪
    事實，堪以認定。被告前因施用毒品案件，經本院裁定送勒
    戒處所觀察、勒戒後，因有繼續施用毒品之傾向，又經本院
    裁定令入戒治處所施以強制戒治1 年，嗣經戒治所評定合格
    ，認無繼續戒治之必要，本院另以裁定停止戒治，所餘戒治
    期間，付保護管束，於89年7 月2 日保護管束期滿，由臺灣
    高雄地方法院檢察署檢察官以89年度戒毒偵字第734 號為不
    起訴處分確定之事實，有臺灣高等法院被告前案紀錄表、本
    院被告院內索引卡紀錄表及臺灣高雄地方法院檢察署刑案資
    料查註紀錄表各乙份附卷可參，其於強制戒治執行完畢釋放
    後，5 年內再犯本件施用第一、二級毒品罪，事證明確，應
    予依法論科。
三、按對於施用毒品者之追訴，依毒品危害防制條例第23條第2
    項規定：「觀察、勒戒或強制戒治執行完畢釋放後，5 年內
    再犯第10條施用毒品之罪者，應依法追訴。」本件被告前因
    施用毒品案件，經本院裁定施以觀察勒戒、強制戒治，後屆
    滿3 月，其成效經評定為合格，無繼續戒治之必要，復經本
    院裁定停止戒治，所餘期間付保護管束，於89年7 月2 日強
    制戒治期滿，其於強制戒治執行完畢後5 年內再犯本件施用
    毒品案件，依毒品危害防制條例第23條第2 項之規定，應依
    法追訴。核被告所為，係犯毒品危害防制條例第10條第1 項
    之施用第一級毒品罪及同條例第10條第2 項之施用第二級毒
    品罪。被告先後多次施用第一、二級毒品之犯行，時間緊接
    ，均犯相同之罪名，顯係出於概括之犯意為之，為連續犯，
    均應依刑法第56條之規定以一罪論，並加重其刑。被告持有
    第一、二級毒品進而施用，持有之低度行為各為施用之高度
    行為所吸收，均不另論持有毒品之罪。被告所犯上開二罪，
    罪名各別，行為互異，應分論併罰。被告前因違反肅清煙毒
    條例等案件，經法院前後判處應執行有期徒刑3 年6 月、3
    年2 月確定，二案接續執行，於84年12月21日縮短刑期假釋
    出監，假釋復經撤銷，入監執行殘刑3 年4 月1 日，於92年
    2 月28日縮短刑期執行完畢，此有臺灣高等法院被告前案紀
    錄表及臺灣高雄地方法院檢察署刑案資料查註紀錄表各乙份
    在卷可稽，其於5 年以內再犯本件有期徒刑以上之罪，為累
    犯，應依刑法第47條規定加重其刑，並均遞加重之。
四、爰審酌被告前經1 次觀察、勒戒及強制戒治，復因毒品案件
    經本院判刑確定，仍未能徹底戒絕毒品，復犯本案施用毒品
    罪，顯見其無戒毒悔改之意；另念及施用毒品乃自戕一己之
    身體健康，尚未對他人造成危害，且犯後坦承犯行，態度尚
    可等一切情狀，各量處如主文所示之刑，並定其應執行之刑
    。扣案之甲基安非他命16包（驗後毛重29.2公克）屬第二級
    毒品無誤，而其包裝袋與其上殘留毒品無從分離，又殘留第
    一級毒品海洛因之注射針筒及吸管各2 個、殘留第二級毒品
    甲基安非他命之吸食器2 組，各與其上殘留之海洛因或甲基
    安非他命無從分析剝離，均依毒品危害防制條例第18條第1
    項前段規定宣告沒收銷燬之；而扣案之夾鍊袋93個、橡皮管
    1 條，均為被告所有之物，夾鍊袋為預備分裝施用之第一、
    二級毒品所用，橡皮管則為施用第一級毒品海洛因所用之物
    ，均應依刑法第38條第1 項第2 款沒收。至電子秤1 台固經
    扣案，亦為被告所有之物，然與被告施用毒品之犯行無關連
    ，本院爰不予以宣告沒收，併此敘明。
據上論斷，應依刑事訴訟法第273 條之1 第1 項、第299 條第1
項前段，毒品危害防制條例第10條第1 項、第2 項、第18條第1
項前段，刑法第11條、第56條、第47條、第51條第5 款、第38條
第1項第2款，判決如主文。
中　　華　　民　　國　　94　　年　　9　　月　　30　　日
                  刑事第六庭    法  官    楊佩蓉
以上正本證明與原本無異。
如不服本判決，應於收受送達後10日內向本院提出上訴書狀。
中　　華　　民　　國　　94　　年　　9　　月　　30　　日
   　　　　　　　　　　　       書記官    翁淑珮
附錄本案判決論罪科刑法條：
毒品危害防制條例第10條
施用第一級毒品者，處6 月以上5 年以下有期徒刑。
施用第二級毒品者，處3 年以下有期徒刑。
